【裁判字號】    99,易,1942
【裁判日期】    990728
【裁判案由】    毒品危害防制條例
【裁判全文】
臺灣臺中地方法院刑事判決              99年度易字第1942號
公  訴  人  臺灣臺中地方法院檢察署檢察官
被      告  甲○○
上列被告因毒品危害防制條例案件，經檢察官提起公訴（99年度
毒偵字第1625號），本院判決如下：
    主    文
甲○○施用第二級毒品，累犯，處有期徒刑伍月，如易科罰金，
以新臺幣壹仟元，折算壹日。
    犯罪事實及理由
一、犯罪事實：甲○○前因施用毒品案件，由臺灣臺中地方法院
    檢察署檢察官提起公訴並聲請強制戒治，經本院以90年度易
    字第2736號判決判處應執行有期徒刑7月確定；強制戒治部
    分，於民國91年8月28日執行完畢釋放。另因施用毒品案件
    ，經本院以94年度易字第2087號判決判處應執行有期徒刑6
    月確定，於95年8月9日縮刑期滿執行完畢。詎仍不知悔改，
    復基於施用第二級毒品甲基安非他命之犯意，於99年2月26
    日13時許，在其位於臺中市○區○○里○鄰○○街35之2號3
    樓住處，以將甲基安非他命置於玻璃球內以火燒烤產生煙霧
    而吸食之方式，施用第二級毒品甲基安非他命1次。嗣為警
    於99年2月27日中午12時50分許至上址查訪，甲○○嗣於員
    警帶往警局之途中即向員警坦承吸食甲基安非他命，而自首
    其有施用第二級毒品之犯行，並願接受裁判，經其同意後帶
    同至警局採集尿液送驗，結果呈安非他命及甲基安非他命陽
    性反應而查獲上情。
二、認定犯罪事實所憑之證據及理由：
（一）被告於偵查及本院審理中坦認上揭犯行，且經警採取被告
      尿液，經送中山醫學大學附設醫院檢驗科藥物檢測中心檢
      驗，結果呈安非他命及甲基安非他命陽性反應，有該中心
      出具之尿液檢驗報告1紙在卷可稽，被告於上揭時、地施
      用甲基安非他命之事實，洵堪認定。
（二）被告前因施用毒品案件，經檢察官提起公訴並聲請強制戒
      治，強制戒治部分，於91年8月28日執行完畢釋放，距本
      件施用毒品犯行，固已逾5年，惟被告於該次強制戒治執
      行完畢釋放後5年內之「94年間」，已有觸犯毒品危害防
      制條例第10條之犯行，且經本院以上開94年度易字第2087
      號判決有罪確定，本件已不得適用同條例第20條第3項規
      定，仍應訴追。
三、論罪科刑之理由：
（一）按甲基安非他命係毒品危害防制條例所定之第二級毒品，
      不得非法施用，是核被告所為，係犯毒品危害防制條例第
      10條第2項之施用第二級毒品罪。被告為施用毒品甲基安
      非他命而持有毒品之低度行為，已為其施用之高度行為所
      吸收，不另論罪。另被告前因受有犯罪事實欄所載有期徒
      刑之宣告，並經執行完畢，有臺灣臺中地方法院檢察署刑
      案資料查註紀錄表、臺灣高等法院被告前案紀錄表在卷可
      考，其受有期徒刑執行完畢5年內故意再犯本件有期徒刑
      以上之罪，係累犯，應依刑法第47條第1項規定加重其刑
      。
（二）次按刑法第62條所規定之自首，以對於未發覺之罪，向有
      偵查權之機關或公務員自承犯罪，進而接受裁判為要件。
      又刑法第62條所謂發覺，固非以有偵查犯罪權之機關或人
      員確知其人犯罪無誤為必要，而於對其發生嫌疑時，即得
      謂為已發覺；但此項對犯人之嫌疑，仍須有確切之根據得
      為合理之可疑者，始足當之，若單純主觀上之懷疑，要不
      得謂已發生嫌疑（最高法院72年臺上字第641號判例意旨
      參照）。此外，刑法第62條所謂自首，祇以犯人在犯罪未
      發覺之前，向該管公務員申告犯罪事實，而受裁判為已足
      ，並不以使用自首字樣為必要(最高法院88年度臺上字第
      877號判決意旨參照)。經查，本件被告非現行犯，亦非警
      察經他人檢舉被告有施用第二級毒品甲基安非命之犯罪嫌
      疑而聲請搜索票對被告及其住處行使搜索而查獲，而係警
      察於99年2月27日12時50分前往被告位於臺中市○○街35
      之2號住處「查訪」，被告於被載往警局之途中坦承有施
      用第二級毒品甲基安非他命，並至警察局後經被告同意採
      尿送驗後發現有甲基安非他命之陽性反應而查獲，此經被
      告於本院審理時所陳在卷，並有警詢筆錄記載可佐，足見
      被告施用第二級毒品甲基安非他命犯行，係在有偵查權限
      之機關在有確切之根據得為合理之可疑之前，即自首犯行
      ，符合自首規定，爰依刑法第62條前段規定，減輕其刑。
      並依法先加重後減輕之。
（三）爰審酌被告有多次犯罪前科之素行，其中有多次施用毒品
      之前案紀錄（參卷附臺灣高等法院被告前案紀錄表）、高
      職畢業之智識程度、經濟小康之生活狀況（見警卷被告警
      詢筆錄受詢問人資料)，其因施用毒品，經強制戒治執行
      完畢後，仍不思戒惕，且無視於毒品對於自身健康之戕害
      及國家對於杜絕毒品犯罪之禁令，再遭查獲施用毒品，未
      見戒除惡習之決心，惡性非輕，本案之量刑，原本不宜較
      前所判處施用第二級毒品甲基安非他命之刑度為輕，然念
      及被告於本院審理時能坦承犯行，且本件被告為自首，犯
      後態度良好，其施用毒品並無危害他人，犯罪手段尚屬平
      和，所生損害亦非鉅大，暨施用毒品者均有相當程度之成
      癮性及心理依賴，其犯罪心態與一般刑事犯罪之本質並不
      相同，應側重適當之醫學治療及心理矯治為宜等一切情狀
      ，量處如主文所示之刑，並諭知易科罰金之折算標準。
四、適用法律之依據：依刑事訴訟法第299條第1項前段，毒品危
    害防制條例第10條第2項，刑法第11條前段、第62條前段、
    第47條第1項、第41條第1項前段。
本案經檢察官周佩瑩到庭執行職務。
中   華    民     國     99    年    7    月  28      日
                  臺灣臺中地方法院刑事第六庭
                          法  官  黃益茂
以上正本證明與原本無異。
如不服本判決應於收受送達後10日內向本院提出上訴書狀，並應
敘述具體理由；其未敘述上訴理由者，應於上訴期間屆滿後20日
內向本院補提理由書（均須按他造當事人之人數附繕本）「切勿
逕送上級法院」。
                          書記官  蔡秋明
中   華    民     國     99    年    7    月  28      日
附錄法條：
毒品危害防制條例第10條
施用第一級毒品者，處 6 月以上 5 年以下有期徒刑。
施用第二級毒品者，處 3 年以下有期徒刑。

司法院資訊處製作；財團法人民間司法改革基金會備份。
